【裁判字號】    97,交抗,444
【裁判日期】    970530
【裁判案由】    違反道路交通管理處罰條例
【裁判全文】
臺灣高等法院交通事件裁定             97年度交抗字第444號
抗  告  人
即受處分人  甲○○
上列抗告人因違反道路交通管理處罰條例案件，不服臺灣桃園
地方法院，中華民國97年3月28日所為裁定（97年度交聲字第138
號），提起抗告，本院裁定如下：
    主  文
抗告駁回。
    理  由
一、本件原裁定以：
  (一)按汽車駕駛人，駕駛汽車不依規定保持前、後車距離者，處
    新臺幣600元以上1,200元以下罰鍰，道路交通管理處罰條例
    第58條第1款定有明文。
  (二)原處分意旨略以：異議人即受處分人甲○○於民國96年10月
    16日下午5 時50分許，駕駛車牌號碼2656-FR 自小客車，未
    依規定保持前後車距離，而於桃園縣八德市○○路466 號前
    撞擊前方甫停等準備左轉由黃振照所駕駛之車牌號碼HI-799
    號營業用大貨車用肇事，依道路交通管理處罰條例第58條第
    1款，裁處罰鍰新臺幣（下同）600元。
  (三)異議意旨略以：本件係異議人即受處分人駕駛之前開自小客
    車遭黃振照駕駛之營業用大貨車倒車撞擊，並非異議人未保
    持安全距離而撞擊前車，爰請求撤銷原處分。
  (四)查證人即車號HI-799號營業用大貨車駕駛黃振照於原審具結
    後供述：「當天發生事故時，我所駕駛之車輛是在停等準備
    要左轉進入公司，我當時時速是零，當時我並沒有倒車，我
    是因為對向車道有車經過，所以才會停下來等，我的車子是
    後方防撞桿整個掉下來，撞擊點應該是在中間靠左方」等語
    （見原審卷第80至82頁）。且經原審當庭勘驗現場監視錄影
    畫面結果：在監視器畫面顯示於17時52分32秒時，黃振照所
    駕駛之大貨車出現在畫面1，於17時52分33秒至同分41秒時
    ，黃振照所駕駛之大貨車車頭往左偏，並已減速，於17時52
    分42秒時，異議人所駕駛之上開自小客車出現在畫面1，於
    17時52分43秒時，從畫面1、2可看到異議人所駕駛之自小客
    車撞到證人黃振照所駕駛之大貨車，於17時52分44秒時，大
    貨車被撞後往前移動乙節，有原審勘驗筆錄附卷可稽（見原
    審卷第124至125頁）。
  (五)異議人雖以伊於當天17時50分即已撥打119，而前開監視錄
    影畫面顯示時間則於17時52分才發生，顯有問題云云。然監
    視器畫面顯示時間，係由設定而來，或有可能因時間設定不
    準確，而產生時間差，縱前開監視錄影畫面之錄影時間顯示
    於異議人報警之後，然並未悖於常理。
  (六)綜上，足認本件係異議人駕駛自小客車因，違規未保持安全
    距離撞擊黃振照所駕駛之營業大貨車等情，已屬明確，堪以
    認定。從而原處分機關依道路交通管理處罰條例第58條第1
    款之規定裁處罰鍰600元，核無不合，受處分人之異議為無
    理由，應予駁回。
二、經核原裁定上開認事用法，洵無違誤。抗告人即受處分人猶
    執前詞，否認有上開違規行為，辯稱：(一)填發本件96年12月
    25日桃園縣政府警察局違反道路交通管理事件桃警局交字第
    DP0000000號通知單之警員從未到庭；(二)桃園縣政府警察局
    交通隊舉發時間與抗告人報案時間不符；(三)證人黃振照係肇
    事嫌疑人，證詞明顯偏頗；(四)證人黃振照提出之錄影光碟係
    其服務之公司所提供，或因角度，或遭刪減，致勘驗時並無
    顯示車禍最可能之時間之撞擊畫面，錄影光碟內容不足以認
    定抗告人有駕駛自小客車未保持安全距離撞擊黃振照所駕駛
    之大貨車；(五)提出桃園縣政府警察局交通隊八德小隊提供之
    光碟翻拍照片3幀，請求送請第三公正單位（如調查局）鑑
    定本件各車輛、車速、車道、角度、行車順序之責任云云。
    惟查抗告人駕駛自小客車未保持安全距離，撞擊黃振照所駕
    駛之營業大貨車乙節，業經原審當庭勘驗證人黃振照所提出
    之當天監視錄影光碟內容無訛，核與證人黃振照供述情形相
    符，抗告人並當場表示無意見等語（見原審卷第125頁），
    自無再傳訊填單舉發之員警到場之必要。至員警填單舉發之
    時間與抗告人報案時間是否相符，亦與待證事實無涉，更無
    再行鑑定之必要。抗告人仍執前詞，否認有前開違規事實，
    顯與事實不符，是其前開所辯，自不足採。抗告人之抗告為
    無理由，應予駁回。
據上論結，應依道路交通案件處理辦法第26條，刑事訴訟法第41
2條，裁定如主文。
中    華    民    國    97    年    5     月    30    日
                  刑事第十四庭   審判長法  官   陳志洋
                                       法  官   蔡聰明
                                       法  官   謝靜慧
以上正本證明與原本無異。
不得再抗告。
                                       書記官   高士童
中    華    民    國    97    年    5     月    30    日


司法院資訊處製作；財團法人民間司法改革基金會備份。
